臺灣新竹地方法院刑事裁定　　　　　　　 96年度聲判字第7號
聲　請　人　梁　容
即告 訴 人
代　理　人　盛枝芬律師
被　　　告　乙○○
　　　　　　甲○○
上列聲請人即告訴人因被告公共危險案件，不服臺灣高等法院檢
察署檢察長中華民國96年1月24日96年度上聲議字第543號駁回再
議之處分（原不起訴處分案號：臺灣新竹地方法院檢察署95年度
偵續字第115號），聲請交付審判，本院裁定如下：
    主  文
聲請駁回。
    理  由
一、按告訴人不服上級法院檢察署檢察長或檢察總長認再議為無
    理由而駁回之處分者，得於接受處分書後10日內委任律師提
    出理由狀，向該管第一審法院聲請交付審判。法院認為交付
    審判之聲請不合法或無理由者，應駁回之。刑事訴訟法第25
    8條之1第1項、第258條之3第2項前段，分別定有明文。次按
    民國91年1月17日三讀通過，同年2月8日公布施行之刑事訴
    訟法第258條之1新增之向法院聲請交付審判制度，係對於「
    檢察官不起訴或緩起訴裁量權」制衡之一種外部監督機制，
    法院僅就檢察官所為不起訴或緩起訴之處分是否正確加以審
    查，以防止檢察機關濫權，並非以法院為檢察官偵查之延伸
    ，法院不負擔偵查之作為；且同法第260條對於不起訴處分
    已確定或緩起訴處分期滿未經撤銷因發現新事實新證據者得
    再行起訴之規定，其立法理由說明本條所謂不起訴處分已確
    定者，包括「聲請法院交付審判復經駁回者」之情形在內，
    是同法第258條之3第3項規定法院審查聲請交付審判案件時
    「得為必要之調查」，其調查證據之範圍，自應以偵查中曾
    顯現之證據為限，不得就告訴人新提出之證據再為調查，亦
    不得蒐集偵查卷以外之證據，否則，不僅有違向法院聲請交
    付審判制度之立法精神，並將與同法第260條之再行起訴規
    定混淆，亦使法院兼任偵查任務而有回復「糾問制度」之虞
    。故法院裁定交付審判之前提，必須偵查卷內所存證據已符
    合刑事訴訟法第251條第1項規定「足認被告有犯罪嫌疑」檢
    察官應提起公訴之情形，如該案件仍須另行蒐證偵查始能判
    斷應否交付審判者，因交付審判審查制度並無如同再議救濟
    制度得為發回原檢察官續行偵查之設計，法院仍應依同法第
    258條之3第2項前段規定，以聲請無理由裁定駁回，合先敘
    明。
二、本件聲請人即告訴人梁容以被告乙○○、甲○○涉犯公共危
    險罪向臺灣新竹地方法院檢察署檢察官提出告訴，經該署檢
    察官以95年度偵續字第115 號為不起訴處分後，聲請人不服
    ，聲請再議，經臺灣高等法院檢察署檢察長認再議為無理由
    ，於96年1 月24日以96年度上聲議字第543 號處分書駁回再
    議之聲請，該處分書於96年2 月5 日送達並由聲請人之父梁
    鎰成代為收受，聲請人亦於同年2 月14日委由盛枝芬律師具
    狀向本院提出交付審判之聲請等情，業據本院依職權調閱臺
    灣新竹地方法院檢察署95年度偵續字第115 號公共危險案全
    案卷宗，核閱無訛，並有臺灣高等法院檢察署送達證書1 紙
    在卷可稽，是聲請人於收受上開處分書後10日內委由律師向
    本院提出交付審判之聲請，程式上並無不合，先予敘明。
三、聲請人原告訴意旨略以：乙○○於民國95年7月4日上午10時
    許，在新竹市○○路○段271巷，委託彭兆松拆除新竹市○○
    段268之18至25地號土地地上物時，竟與被告甲○○基於損
    壞陸路之犯意聯絡，共同利用不知情之彭兆松刨除位於新竹
    市○○路○段271巷既成道路上柏油，並堵塞疏洪排水渠道，
    損壞公眾往來之設備，致包含告訴人梁容等利用新竹市○○
    路○段271巷既成道路通行之附近住戶往來之危險，因認被告
    2人均涉犯刑法第185條損害公眾通路罪嫌。
四、臺灣新竹地方法院檢察署檢察官不起訴處分之理由略以：(一)
    按犯罪事實應依證據認定之，無證據不得認定其犯罪事實，
    刑事訴訟法第154條第2項定有明文。又認定不利於被告之事
    實，須依積極證據，苟積極證據不足為不利於被告事實之認
    定時，即應為有利於被告之認定，更不必有何有利之證據，
    最高法院30年上字第816號著有判例可資參照。且刑法第185
    條第1項公共危險罪係以損壞或壅塞陸路、水路、橋樑或其
    他公眾往來之設備或以他法致生往來之危險，而侵害社會法
    益之犯罪型態，是必行為人主觀上有以損壞或壅塞陸路、水
    路、橋樑或其他公眾往來之設備或其他方式致生往來危險之
    故意，客觀上其行為程度上已達致生往來之危險，而足以侵
    害社會法益者，始成立該條犯罪。若行為人主觀上未故意損
    壞公眾往來之設備，僅因在鄰近公眾往來之設備處施工，不
    慎造成損壞，或雖造成公眾往來不便，但已在旁施以相當協
    助，客觀上未致生往來之危險者，均無從以刑罰相繩。(二)訊
    據被告2人均堅詞否認涉有上開犯行，被告乙○○辯稱：其
    委託彭兆松拆除新竹市○○段268之18至25地號土地地上物
    時，雖損壞位於新竹市○○路○段271巷既成道路上之柏油，
    然係操作怪手拆除屋牆時，不慎壓壞柏油路面，非故意毀損
    ，事後已僱工恢復並鋪設柏油，未曾造成排水渠道阻塞，施
    工期間，其均在場監督指揮，未曾造成用路人往來損害、損
    傷或危險等語；被告甲○○亦辯稱：其施工時在場有監督、
    指揮交通，避免過路行人、汽機車發生損害等語。經查：(1)
    證人陳永昌雖於偵查中證稱：我親眼看到被告2人僱用工人
    把馬路柏油刨除等語。然查，被告乙○○於前開時間確有僱
    用彭兆松，拆除新竹市○○段268之18至25地號土地地上物
    等情，業據被告乙○○於警詢及偵訊中陳述明確一致，核與
    證人彭兆松於偵查中證述之情節相符，自堪採信。證人彭兆
    松並證稱當天施工由其姪子彭奎能駕駛怪手拆除地上物，因
    施工時需拆除地上物之地基，且新竹市○○路○段271巷既成
    巷道僅有1.3公尺寬，施工時曾壓壞路面，又拆除地上物時
    會有廢棄物掉落在路面，以怪手清除時也會傷到原來路面，
    所以被告乙○○說會把路面恢復，被告乙○○並未叫其將路
    面刨除等語，佐以新竹市○○路○段271巷既成巷道路幅狹窄
    ，且緊臨巷道旁建物，有卷附施工前巷道照片在卷可稽（參
    95年度他字第1528號偵查卷第39頁至第42頁），以怪手之重
    型機具進入該處施工，路面勢必為怪手壓損，拆除之建築廢
    棄物亦必掉落於巷道之柏油路面上，倘以怪手清理路面，將
    造成柏油路面損壞，從而被告乙○○辯稱因施工時不慎毀損
    柏油路面等情，尚非無稽。顯見證人陳永昌所證述刨除路面
    柏油乙節，係因使用怪手拆除新竹市○○段268之18至25地
    號土地地上物時，因重機具駛進及施工時清理掉落路面廢棄
    物所致，並非被告乙○○基於損壞公眾往來設備之犯意而為
    。(2)又被告乙○○、甲○○於施工當時均全程在場指揮交通
    ，施工後因柏油路面損毀，被告乙○○亦僱工重新鋪設柏油
    路面等情，亦據證人彭兆松到庭證述明確，並有鋪設柏油費
    用收據1紙及照片17張（參95年度他字第1528號偵查卷第49
    頁至第57頁）附卷足憑，倘被告2人主觀上確係基於損壞陸
    路之故意，當不致有施工時指揮交通及施工後修補柏油路面
    之舉。(3)綜上所述，被告2人上述所辯，尚堪採信。從而，
    本件依卷存之直接、間接證據，均無從證明被告2人有損害
    公眾通路致生公共危險之故意，揆諸首揭法條規定及判例意
    旨，自難遽以公共危險罪嫌相繩。此外，復查無其他積極證
    據足認被告2人有何上開犯行，應認其2人犯罪嫌疑不足。
五、聲請人聲請再議意旨略以：(一)被告乙○○曾經於95年6月間
    向聲請人表示擬封閉既成巷道，在另一端設置鐵門，給聲請
    人鑰匙，聲請人當時明白告以無法同意，乙○○仍為了私人
    土地之暴利計，一意孤行。(二)原不起訴處分書稱證人陳永昌
    於偵查中證稱「我親眼看到被告二人把馬路柏油刨除」，被
    告既已造成實質路權損害，何以罪嫌不足？(三)該地點發生水
    災，造成財物損失，究竟被告拆除舊屋有無必要刨除路面柏
    油？乙○○實係為私人土地買賣之差價而蓄意圖謀不法，其
    標得該地之後有將土地轉賣給案外人林更生。
六、臺灣高等法院檢察署檢察長駁回再議之理由略為：(一)被告乙
    ○○縱係為轉賣土地牟取暴利而封閉私有土地，核屬單純動
    機問題，且正足以證明其無破壞巷道路面之故意，否則土地
    貶值，其本身之利益直接受損，當非其所樂見；證人彭兆松
    於原檢察官訊問時具結證稱乙○○僱伊拆屋，怪手司機彭奎
    能駕駛怪手壓壞了路面，為了恢復路面，必須將路基拆除，
    才能重舖等語（見95年偵續字第115號偵查卷第8頁），足見
    被告並未故意破壞道路，怪手司機壓壞道路後，為重舖柏油
    ，必須將損壞之路基刨除，乃施工之必要程序，此為一般人
    皆知之常識，益徵被告乙○○在主觀上並無損壞或壅塞陸路
    之故意。(二)原不起訴處分書係記載證人陳永昌證稱：「我親
    眼看到被告二人僱用工人把馬路柏油刨除」，而非再議聲請
    狀所謂陳永昌於偵查中證稱「我親眼看到被告二人把馬路柏
    油刨除」，何況工人把馬路上破損之柏油刨除，目的在便於
    重舖柏油，已見前述，被告並無任何犯罪故意可言。(三)拆屋
    本身與刨除柏油無關，怪手行進時壓壞路面，被告為重舖柏
    油，始須僱工刨除舊有之受損柏油，聲請意旨既謂被告欲轉
    賣系爭土地牟利云云，益足證被告並無破壞陸路之故意，否
    則何以能將土地賣得高價？聲請意旨顯然有違經驗法則，毫
    無足取。
七、聲請交付審判意旨略以：(一)按刑法第185條第1項規定：「損
    壞或壅塞陸路、水路、橋樑或其他公眾往來設備或以他法致
    生往來之危險者，處五年以下有期徒刑、拘役或五百元以下
    罰金」，故：(1)本條所處罰者，包括損壞或壅塞「陸路」及
    「水路」等在內，查聲請人告訴之內容包括被告意破壞之「
    陸路」即新竹市○○路○段271巷之巷道路面；以及「水路」
    即新竹市○○路○段271巷巷內之疏洪排水渠道。(2)告訴意旨
    已明確指述：檢舉函內文指責被告「．．．不法情事：破壞
    既成道路．．．及疏洪排水渠道．．．」，地主違法事實第
    2項所述「．．．業主也動手腳阻斷了此地居民好不容易才
    向地方政府爭取而來的防洪排水溝渠．．．」，及臺灣新竹
    地方法院檢察署95年度偵字第6109號不起訴處分書第1項告
    訴意旨、95年度偵續字第115號第1項告訴意旨等所述。(3)然
    歷次偵查皆僅著重於「陸路」之調查即驟下判斷，並未就上
    開巷內疏洪排水溝渠是否遭壞或壅塞為調查，除引述被告辯
    詞所稱未造成挑水溝渠道阻塞，顯有調查未盡之疏漏，亦完
    全未予論述是否構成犯罪。(二)又按「刑法第185條第1項損壞
    或壅塞陸路致生往來之危險罪，採具體危險制，祇損壞、壅
    塞之行為，造成公眾往來危險之狀態為已足，不以全部損壞
    、壅塞或發生實害為必要，查：(1)公訴人以彭兆松之證言而
    判斷「施工時需拆除地上物之地基，且新竹市○○路○段271
    巷即成巷道僅有1.3公尺寬，施工時曾壓壞路面，又拆除地
    上物時會有廢棄物掉落在路面，以怪手清除時也會傷到原來
    路面，所以被告乙○○說會把路面恢復，被告乙○○並未叫
    其將路面刨除」且「倘被告2人主觀上確係基於損壞陸路之
    故意，當不致有施工時指揮交通及施工後修補柏油路面之舉
    」等語，論斷巷道路面是拆屋施工時不慎毀損，非被告主觀
    上故意所為等，此非事實。(2)因施工不慎壓毀之路與特意刨
    除全部道路路面之損害性形截然不同，並非無法區別判斷，
    如為不慎所為，是否必然會將整條長達數十米長婉延曲折之
    巷道「全部」損壞，亦非無法審視判斷，自卷內所附聯合報
    95年7月12日第C1報載照片資料，可明確看出：巷道道路
    路面已完全被刨除無法辨識，顯非不慎壓毀所造成，且路面
    與房屋地基混雜，水泥塊廢棄物掩蓋整塊地表，顯然為蓄意
    所為，而非不慎造成。證人陳永昌亦明確證述親耳聽聞，
    被告令工人蓄意刨除巷道路面之指示。被告於95年7月4日
    破壞路面後逾一星期，現場並無任何清理，自報載圖面中行
    人在凹凸不平水泥石塊上行走往來情形已可判斷此已足以發
    生具體危險之情形，並不以實際發生危險為必要。被告是
    於所為犯行經報載揭露後，及聲請人提出告訴後，為避免遭
    追究刑責，才事後清除部分廢棄水泥石塊，並簡單舖設柏油
    ，豈能以事後脫罪避責之行為違反推論被告無主觀犯意？
    (3)就被告阻塞「水路」部分，公訴人則完全未予調查：查排
    水溝渠即沿新竹市○○路○段271巷巷道所設置，被告於刨除
    道路路面時將廢棄之水泥石塊棄置排水溝渠內（僅目視現場
    照片即可知悉）已阻塞排水，並且造成告訴人家中淹水，遭
    受水患，並波及鄰近光復路2段有遇雨淹水之實際危險，聲
    請人履於書狀中述明，不起訴處分書僅草率以曾令警員「於
    95 年10月11日實地勘查未發現有疏洪渠道阻塞」，未實際
    查證排水渠道之功能及水道流向，究有無造成區地域水患之
    「具體危險」，僅令員警於天晴日到現場看看即稱之為勘查
    ，實難令甘服，更何況聲請人已履次敘及排水溝渠道之阻塞
    已於95年間已令聲請人家中淹水，並危及聲請人85歲老父梁
    鎰成之危險，然公訴人全未論斷。(三)再就被告無主觀犯意言
    ，下列事證可證明被告確有主觀犯意：(1)聲請人住處所在即
    門牌號碼：新竹市○○路○段271之30號，適位於光復路2段
    271巷之巷內，所坐落之土地原為新竹市○○段第268地號上
    ，早年為軍方安置眷村眷戶之處所，89至90年間因地主省農
    工公司要求收回土地，訴請住戶交還土地，聲請人勝訴確定
    ，省農工公司標售其他該地號土地，由被告乙○○得標，並
    將第268地號土地分割為29筆，聲請人房屋適坐落其分割後
    之268 之8、之9、之10、之11、之13、之14等6筆地號上，
    光復路2段271巷巷道及排水渠道適經其間，自然影響被告乙
    ○○對該土地之開發，難認其無犯罪動機。(2)第三人林庚生
    與乙○○間存有買賣契約，其向乙○○購買268地號分割後
    之土地，除前曾代乙○○支付省農工公司標售土地之價金外
    ，事後並申請建照執照，因聲請人仍居於該處下無法廢巷，
    致遭駁回，是為被告必須刨除路面、毀損巷道及阻塞挑水渠
    道之原因。(3)聲請人履次書狀敘及被告出於故意毀損巷道及
    排水渠道，惟聲請人所舉皆未經斟酌查證，即驟為不起訴處
    分並駁回再議聲請，自嫌疏漏。
八、本院查：按犯罪事實應依證據認定之，無證據不得認定犯罪
    事實，刑事訴訟法第154條第2項定有明文。又聲請人之告訴
    ，係以使被告受刑事訴追為目的，是其陳述是否與事實相符
    ，仍應調查其他證據以資審認，最高法院著有52年台上字第
    1300號判例足資參照。次按認定不利於被告之事實，須依積
    極證據，苟積極證據不足為不利於被告事實之認定時，即應
    為有利於被告之認定，更不必有何有利之證據；且事實之認
    定，應憑證據，如未能發現相當證據，或證據不足以證明，
    自不能以推測或擬制之方法，以為裁判基礎；而認定犯罪事
    實所憑證據，雖不以直接證據為限，間接證據亦包括在內，
    然無論直接或間接證據，其為訴訟上之證明，須於通常一般
    之人均不致有所懷疑，而得確信其為真實之程度者，始得據
    為有罪之認定，若其關於被告是否犯罪之證明未能達此程度
    ，而有合理性懷疑之存在，致使無從形成有罪之確信，根據
    「罪證有疑，利於被告」之證據法則，即不得遽為不利被告
    之認定（參照最高法院30年上字第816號、40年台上字第86
    號、76年台上字第4986號判例）。本件聲請人原告訴意旨，
    業據前述臺灣新竹地方法院檢察署檢察官詳予偵查，並以前
    述不起訴處分書論述其理由甚詳，復經臺灣高等法院檢察署
    再詳加論證而駁回聲請人再議之聲請。今聲請人仍執前於偵
    查程序中所為之相同指訴，認被告乙○○、甲○○涉有刑法
    損壞或壅塞陸路致生往來危險之罪嫌，本院依職權調閱臺灣
    新竹地方法院檢察署95年度偵續字第115號全案卷審查後，
    除引用上開不起訴處分書、處分書所載述之理由而不再贅述
    外，就聲請人本件交付審判之聲請應予駁回之理由，另補充
    如下：
（一）按刑法第185條第1項損壞或壅塞陸路致生往來之危險罪，
      係為保護公眾往來交通上之安全而設，故其所謂陸路、水
      路，當然指可供公眾往來之陸路、水道而言，若其壅塞非
      供公眾往來水道、陸路，尚難以本罪論擬，最高法院70年
      台上字第6519號判決著有明文。又本罪係採具體危險制，
      祇須損壞、壅塞之行為，造成公眾往來危險之狀態為己足
      ，不以全部損壞、壅塞或發生實害為必要，此在最高法院
      79年度台上字第2250號判例亦著有明文。另刑法第185條
      第1項所謂損壞公眾通路罪，須行為人主觀上具有損壞、
      壅塞陸路、水路、橋樑或其他公眾往來之設備或以他法使
      供公眾交通之設備喪失其效用之故意，且認識其行為所生
      之結果將足生交通往來危險之虞為其構成要件，並為最高
      法院77年台上字第2607號判決所明示。
（二）依聯合報95年7月12日第C1版上所刊照片及聲請人於偵查
      中所提照片編號2至8上內容觀之，可辦識新竹市○○路○
      段271巷既成巷道上確實散落有地上物經拆除後之廢棄物
      ，柏油路面亦有損壞之情形，惟損壞、壅塞陸路致生往來
      之危險罪之成立，須行為人主觀上具有損壞、壅塞陸路之
      故意，且認識其行為所生之結果將足生交通往來危險之虞
      ，已如前述。依拆除前照片（參95年度他字第1528號偵查
      卷第39至42頁及第60頁證物封內聲請人所提照片編號1）
      觀察，拆除前之地上建築物之高度與路面寬度比例顯然多
      出甚多，且其寬度應尚不足令拆除地上建築物之重型機具
      進出，是如欲進行拆除，重型拆除機具應係自巷道外逐步
      拆除，則拆除後之建築物廢棄物大量散落系爭巷道路面，
      亦屬常情，且系爭巷道於拆除前有多處人工修補柏油路面
      之情形，如柏油路未經壓實處理，亦相對較容易受壓力而
      變形損壞。而證人彭兆松於偵訊中具結證稱：「（當時施
      工有幾臺機具？）只有1臺怪手，由我僱用的司機駕駛，
      我本人也在現場。（司機的名字？）彭奎能，是我姪子。
      （總共施用幾天？）陸陸續續作，先作2天，隔約半個月
      再施工2天。（施工期間，怪手開進時，是否有壓壞路面
      ？）是的。（壓壞路面後，乙○○有何表示？）他說他自
      己會恢復，我在施工時，底下的地基都要拆除，而且該巷
      道只有1.3米寬，所以在施工一定會傷到路面、水溝，而
      且施工路面會有破損，所以乙○○說會把它恢復。（乙○
      ○後來請誰恢復路面？）我不知道，之後我沒有繼續管。
      （在你施工期間，就已經把路面恢復好了？）是在我第1
      次施工後的半個月內恢復，我在第2次施工時就看到已經
      作好了。（既然你施工路面會破損、傷到路面，路面變得
      殘破，你怪手司機是否用怪手將路面刨除？）應該不算是
      刨除路面，因為路面狹窄，拆除地上物就會有廢棄物掉到
      路面上，怪手要清除掉到路面上的廢物，就會傷到原來的
      路面。（乙○○是否叫你將路面刨除？）沒有。」，依其
      證述核對該巷道拆除前之狀況，其證詞應可採信。是以系
      爭巷道柏油路面之損壞，應係怪手輾壓及清除路面廢棄物
      所致。被告復於拆除地上物未久後即僱工修復該巷道之柏
      油路面，並有鋪設柏油費用收據1紙及照片17張（參95年
      度他字第1528號偵查卷第49頁至第57頁），與證人彭兆松
      證述之時間亦屬相符，則系爭巷道於聲請人告訴時雖有散
      落地上物經拆除後之廢棄物、柏油路面亦有損壞之情形，
      惟難據此認定被告等有損壞或壅塞陸路致生往來之危險之
      主觀犯意。
（三）另聲請人雖主張新竹市○○路○段271巷巷道適坐落於被告
      乙○○所標得的土地地號上，該巷道之存在影響其出售圖
      利等語。然系爭巷道之存在是否影響被告乙○○出售其土
      地，與被告等是否有損壞或壅塞陸路致生往來之危險之主
      觀犯意間，並無必然之關聯，聲請人所述僅屬臆測之詞，
      尚不足為認定被告等有損壞或壅塞陸路致生往來之危險之
      主觀犯意之依據。此外，本院遍查全卷，並無其他積極證
      據足資認定被告有損壞或壅塞陸路致生往來之危險之犯行
      ，其犯罪嫌疑不足。
（四）至新竹市○○路○段271巷巷道旁所設置之排水溝渠，係供
      該巷道排水之用，並無法供公眾於該排水溝渠上作為往來
      通行之用，參諸上開說明，該排水溝渠並非刑法第185條
      第1項所稱之「水路」，縱被告等果有阻塞該排水溝渠致
      聲請人等有所損害，係屬另外之問題，亦與本條無涉，聲
      請人認被告等涉犯損壞、壅塞水路致生往來危險罪，顯係
      誤解，附此敘明。
七、綜上，本件聲請人於偵查中所指摘不利於被告之事證，業經
    檢察機關詳為調查及斟酌，且原不起訴處分書及臺灣高等法
    院檢察署處分書所載理由亦未違背經驗法則、論理法則或其
    他證據法則，其認定被告之損壞或壅塞陸路、水路致生往來
    之危險罪嫌不足，於法並無違誤。聲請人本件聲請交付審判
    ，雖就原經檢察官不起訴之損壞或壅塞陸路致生往來之危險
    犯行臚列前開各項理由，然經本院就聲請意旨再詳加審酌後
    ，認本件仍乏積極之證據足資證明被告有此犯行而仍有合理
    之可疑存在。聲請人對於不起訴及駁回再議之處分加以指摘
    ，求予交付審判，非有理由。從而，原檢察官及臺灣高等法
    院檢察署檢察長分別依刑事訴訟法第252條第10款、第258條
    前段之規定，對被告予以不起訴處分及駁回再議之聲請，於
    法既無違誤，而本院亦不得再蒐集偵查卷外之證據加以審認
    ，則聲請人本件交付審判之聲請，應予駁回。
八、依刑事訴訟法第258條之3第2項前段，裁定如主文。
中　　華　　民　　國　　96　　年　　9　　月　　28     日
                  刑事第二庭審判長法  官  汪漢卿
                                  法  官  蔡川富
                                  法  官  李毓華
以上正本證明與原本無異。
不得抗告。
中　　華　　民　　國　　96　　年　　9 　　月　　28　　日
                                  書記官  陳美利
